臺灣臺中地方法院刑事判決
                                    109年度易緝字第220號
公  訴  人  臺灣臺中地方檢察署檢察官
被      告  唐鎮平



上列被告因違反毒品危害防制條例案件，經檢察官提起公訴（10
8年度毒偵字第3655號），本院判決如下：
    主    文
丙○○施用第二級毒品，累犯，免刑。扣案之吸食器貳組及殘渣袋
參只，均沒收。
    犯罪事實
一、丙○○基於施用第二級毒品甲基安非他命之犯意，於民國108
    年6月17日18時許，在臺中市大里區中興路某處，以將甲基
    安非他命置於玻璃球內燒烤，吸食所生煙霧之方式，施用第
    二級毒品甲基安非他命1 次。嗣於同年月19日10時50分許，
    經警持臺灣苗栗地方法院核發之搜索票至臺中市○○區○○○○街
    0號6樓執行搜索，因其同時在場而為警當場扣得吸食器2組
    、殘渣袋3只，復於同日14時4分許，經其同意後採集尿液送
    驗，結果甲基安非他命呈陽性反應，始查悉上情。
二、案經苗栗縣警察局苗栗分局報告臺灣苗栗地方檢察署陳請臺
    灣高等檢察署臺中檢察分署檢察長核轉臺灣臺中地方檢察署
    檢察官偵查起訴。
    理    由
壹、程序方面：
一、按法院認為應科拘役、罰金或應諭知免刑或無罪之案件，被
    告經合法傳喚無正當理由不到庭者，得不待其陳述逕行判決
    ，刑事訴訟法第306條定有明文。查被告丙○○經合法傳喚於
    本院110年9月7日審理程序無正當理由未到庭，亦無另案在
    監在押等情事，有個人戶籍資料查詢結果、本院送達證書及
    臺灣高等法院被告前案紀錄表等件在卷可按，惟基於如後述
    之理由，本院既認應為免刑，爰不待其到庭陳述，逕為一造
    辯論而判決。
二、證據能力部分按傳聞法則乃對於被告以外之人於審判外之言
    詞或書面陳述而為之規範。本案判決以下引用之非供述證據
    ，並無刑事訴訟法第159條第1項規定傳聞法則之適用，經本
    院合議庭於審理時依法踐行調查證據程序，與本案待證事實
    具有自然之關聯性，且無證據證明係公務員違法取得之物，
    依法自得作為證據。
貳、實體方面
一、上揭犯罪事實，業據被告於警詢及本院審理時均供承不諱，
    並有苗栗縣警察局苗栗分局偵辦違反毒品危害防制條例案件
    尿液鑑驗代碼對照表、毒品犯罪嫌疑人尿液採驗作業管制紀
    錄、勘察採證同意書、中山醫學大學附設醫院檢驗科藥物檢
    測中心108年6月27日尿液檢驗報告、本院電話紀錄表各1份
    在卷可稽及扣案物可證（見偵字1086號卷第26頁至第27頁、
    第29頁至第30頁；本院易字卷第47頁），足見被告自白與事
    實相符，堪以信採。被告確有於上揭時地，施用第二級毒品
    甲基安非他命1次事證明確，被告犯行堪以認定，應予依法
    論科。
二、核被告所為，係犯毒品危害防制條例第10條第2項之施用第
    二級毒品罪。被告為供施用而持有第二級毒品甲基安非他命
    ，其持有第二級毒品之低度行為，應為施用之高度行為所吸
    收，不另論罪。又被告前因施用及販賣毒品案件，經本院以
    100年度聲字第3102號裁定應執行有期徒刑4年2月確定，於1
    03年3月6日假釋出監付保護管束，惟嗣經撤銷假釋於104年8
    月15日入監執行殘刑1年1月；又因施用毒品案件，先後經本
    院以104年度聲字第3783號定應執行有期徒刑8月、104年度
    審簡字第1313號判處有期徒刑5月、104年度審簡字第1427號
    判決應執行有期徒刑7月確定，再與前揭假釋撤銷所餘殘刑1
    年1月接續執行，而於107年5月8日縮短刑期假釋出監，107
    年5月9日縮刑期滿執行完畢，有臺灣高等法院被告前案紀錄
    表附卷可查，是被告於前案執行完畢5年內之108年6月17日
    再犯本案有期徒刑以上之罪，為累犯，審酌被告前案與本案
    均為毒品案件，足見被告為因前案執行而有所警惕，對於刑
    罰之反應力顯然薄弱，而有其特別惡行，是本案被告依累犯
    規定加重其刑，並不致生行為人所受的刑罰超過其所應負擔
    罪責的情形，爰依刑法第47條第1項規定加重其刑。
三、又本案被告行為後，毒品危害防制條例於109年7月15日修正
    生效施行，而犯同條例第10條之罪者，檢察官應先將被告送
    勒戒處所觀察、勒戒；觀察、勒戒後，檢察官依據勒戒處所
    之陳報，認受觀察、勒戒人無繼續施用毒品傾向者，應即釋
    放，並為不起訴之處分；又同條例修正施行後，審判中之案
    件，由法院依修正後規定處理；依修正後規定應為不起訴處
    分者，法院應為免刑之判決，此於修正後毒品危害防制條例
    第20條第1項、第2項前段、第35條之1第2款分別定有明文。
    查被告前因施用毒品案件，經本院裁定令入勒戒處所施以觀
    察、勒戒後，因無繼續施用傾向而於97年5月7日出所並責付
    其法定代理人，有臺灣高等法院少年前案紀錄表附卷可憑，
    是被告本案犯行係108年6月17日所為，與前揭觀察、勒戒執
    行完畢出所日為97年5月7日相距已逾3年，是本案施用第二
    級毒品犯行，既於109年7月15日前所犯，且於108年12月3日
    繫屬本院，屬審判中之案件，檢察官依修正前毒品危害防制
    條例規定提起公訴，起訴程序固未違背當時規定，然揆諸首
    揭說明，即應依修正後毒品危害防制條例規定處理。
四、本院依修正後毒品危害防制條例第35條之1第2款、第20條第
    1項規定，於109年10月6日以109年度易緝字第220號裁定被
    告送勒戒處所觀察、勒戒，有上開裁定1份在卷可憑（見本
    院易緝卷第105頁至第107頁）。而被告經送法務部○○○○○○○○
    強制戒治期間經評估認有繼續施用毒品之傾向，再經本院於
    110年2月5日以109年度易緝字第220號裁定被告令入戒治處
    所強制戒治等情，此有法務部○○○○○○○○110年2月1日中戒所
    衛字第11010000750號函暨檢附有無繼續施用毒品傾向證明
    書及有無繼續施用毒品傾向評估標準紀錄表共3紙、上開裁
    定1份附卷可佐（見本院易緝卷第121頁至第124頁、第129頁
    至第130頁），嗣經法務部矯正署臺中戒治因法務部於110年
    3月26日函頒「有無繼續施用毒品傾向評估標準紀錄表及說
    明手冊」，修正部分評估標準評分，認依新修正評估標準評
    分總分未達60分，認無繼續執行必要，報請免其處分之執行
    ，此有法務部○○○○○○○○110年5月7日中戒所輔字第110110020
    80號函1 紙在卷可稽（見本院易緝卷第139頁至第144頁) ，
    足見被告執行強制戒治成效，已達毒品危害防制條例第20條
    第2項規定強制戒治期滿之標準，依同條例第23條第1 項、
    第35條之1第2款規定，由本院另為免刑之判決。則依修正後
    毒品危害防制條例第20條第2項前段之規定，被告既經評定
    為已無繼續施用毒品之傾向，原應由檢察官為不起訴處分，
    然本案係於修正後毒品危害防制條例生效施行前之109年7月
    14日繫屬本院，業如前述，是屬毒品危害防制條例修正施行
    後，審判中之案件，揆諸前揭規定，本院自應為免刑之判決
    。
五、查扣案之吸食器2組、殘渣袋3只，為被告所有，且為本案施
    用所有，業據被告自陳在卷（見本院易緝卷第99頁），爰依
    刑法第38條第2項規定，宣告沒收。
據上論斷，應依刑事訴訟法第299條第1項但書，毒品危害防制條
例第35條之1第2款、第10條第2項、第20條第2項前段、第35條之
1第2款，刑法第11條、第47條第1項、第38條第2項，判決如主文
。
本案經檢察官乙○○提起公訴，檢察官李斌、甲○○到庭執行職務。
中　　華　　民　　國  　110 　 年　　9　　月　　14　  日
                  刑事第十九庭  審判長法  官  李婉玉
                                      法  官  林雷安
                                      法  官  吳逸儒
以上正本證明與原本無異。
如不服本判決應於收受送達後20日內向本院提出上訴書狀，並應
敘述具體理由；其未敘述上訴理由者，應於上訴期間屆滿後20日
內向本院補提理由書（均須按他造當事人之人數附繕本）「切勿
逕送上級法院」。
　　　　                              書記官  陳俞君
中　　華　　民　　國  　110 　 年　　9　　月　　14　  日

附錄本案論罪法條：
毒品危害防制條例第10條第2項
施用第二級毒品者，處3年以下有期徒刑。